臺灣臺北地方法院刑事判決　　　　　　　九十一年度易字第七二六號
　　公　訴　人　臺灣臺北地方法院檢察署檢察官
　　被　　　告　乙○○
　　選任辯護人　林元祥
　　被　　　告　丁○○
　　選任辯護人　文聞律師
　　　　　　　　李傑儀律師
　　　　　　　　鄭懷君律師
　　被　　　告　甲○○
右列被告因竊盜等案件，經檢察官聲請簡易判決處刑（九十一年度偵字第四三二０號
），本院判決如左：
    主      文
乙○○共同連續意圖為自己以詐術得財產上不法之利益，處有期徒刑陸月，如易科罰
金以參佰元折算壹日；又連續竊盜，處有期徒刑伍月，如易科罰金以佰元折算壹日
，應執行有期徒刑拾月。
丁○○、甲○○共同連續意圖為自己，以詐術得財產上不法之利益，各處有期徒刑陸
月，如易科罰金均以佰元折算壹日；二人其餘被訴竊盜部分無罪。
    事      實
一、乙○○、丁○○、甲○○三人共同意圖為自己不法之所有及自己得財產上不法之
    利益，基於概括之犯意，先於民國九十年九月四日二十二時三十分許，詐約從未
    見面之網友戊○○至台北市○○路○段一五０號「錢櫃ＫＴＶ」唱歌消費，實則
    預謀藉機開溜，無意支付費用，以此為詐術，以騙得該ＫＴＶ所供應之酒菜及使
    用該ＫＴＶ設備之不法利益。戊○○不知有詐，欣然赴約，而與乙○○、丁○○
    、甲○○三人至該ＫＴＶ見面，乙○○、丁○○、甲○○三人為免用自己之證件
    登記消費，將無法開溜，乃向戊○○騙稱用女性之身分證去登記，比較容易登記
    到包廂，戊○○乃以其身分證登記而得使用一三二號包廂。至翌日凌晨二時許，
    期間甲○○等人陸續未付費離去，僅餘乙○○、戊○○二人，詎乙○○竟趁戊○○去上所之際，基於意圖為自己不法所有之概括犯意，竊取戊○○之現金新台
    幣（下同）一千二百元、國民身分證一張、駕駛執照一張、行動電話一具及郵局
    提款卡一張。戊○○上完所，在座位上閉眼休息約三分鐘，睜眼後發現乙○○
    已離去，才發現上開財物被竊。戊○○無錢付帳，無法離去，乃連絡其母於台中
    之「錢櫃ＫＴＶ」付清三千七百三十四元之消費款，戊○○始得離去。同年月九
    日凌晨，乙○○、丁○○、甲○○復共同基於前揭概括犯意，在台北市○○路○
    段戰神網路店上網，尋獲從未見面之網友丙○○，乃詐約丙○○至台北市○○○
    路○段三三一號「錢櫃ＫＴＶ環亞店」唱歌享用酒菜消費，丙○○不知有詐，依
    約於凌晨三時許到該ＫＴＶ，乙○○即持戊○○之身分證登記至四０六號包廂消
    費，甲○○並找來不知情之友人張光曜、楊士緯、丁○○則找來亦不知情，姓名
    年籍均不詳之女友前來共同消費。期間乙○○並基於前揭竊盜之概括犯意，趁丙○○與甲○○在講話聊天時，竊取丙○○皮包內之現金二千元及富邦銀行信用卡
    一張，並於同日凌晨五時四十分許，未付消費款項向丙○○騙稱馬上回來，藉故
    離去，丙○○等至同日凌晨六時許，發覺被騙，欲自認倒楣結帳離去，才發現財
    物被竊。
二、案經被害人丙○○、戊○○訴由台北市政府警察局循線查獲，移送台灣台北地方
    法院檢察署檢察官偵查起訴。
    理      由
一、訊據被告乙○○及甲○○均坦承右揭犯行不諱，被告丁○○則否認右揭犯行，辯
    稱：伊未對被害人施用詐術，唱歌消費應是大家均分，伊離去時，乙○○均還在
    ，伊以為乙○○會處理，伊離去時，在場之人均不反對，伊主觀上並無不法所有
    及不法得利之意圖云云。惟查被告丁○○確有與乙○○及甲○○共同以此方法唱
    「霸王歌」，除據乙○○及甲○○供認明確外，被告丁○○迄至本院辯論終結前
    ，猶未支付消費費用，亦未賠償被害人墊付之費用，足見其主觀上有不法犯意，
    客觀上並有不法所得及不法得利之事實，並經被害人戊○○、丙○○指訴不移，
    又有消費收據及被告甲○○之自白書各一紙可證，事證明確，被告三人之犯行均
    洵堪認定。
二、核被告三人至ＫＴＶ消費未付帳部分，其等使用ＫＴＶ之設備而得財產上不法利
    益，係犯刑法第三百三十九條第二項之詐欺得利罪；其等詐得錢櫃ＫＴＶ供應之
    酒菜，係犯同條第一項之詐欺取財罪，被告等所犯上開二罪，係施用同一詐術行
    為而犯二罪名，為想像競合犯，應依ＫＴＶ主要消費為使用該ＫＴＶ設備之常情
    ，認應依情節較重之詐欺得利罪論處，被告等所犯二次詐欺得利罪，時接事同，
    所犯罪名同一，顯係基於概括犯意為之，應論以連續犯一罪，並加重其刑，被告
    三人間上開犯行，有犯意之聯絡及行為分擔，均為共同正犯。又被告乙○○分則
    竊取戊○○及丙○○之財物，均犯刑法第三百二十條第一項之竊盜罪，其所犯上
    開二次竊盜，罪名同一，方法手段雷同，足見犯意概括，應論以連續竊盜一罪，
    並加重其刑。被告乙○○所犯連續詐欺取財罪及連續竊盜罪間，無方法結果之牽
    連關係，所犯罪名又不同，無連續犯關係，顯見犯意各別，應分論併罰之。爰審
    酌被告犯罪之動機、目的、手段、品行、智識程度、所生危害及犯罪後之態度等
    一切情狀，分別量處如主文所示之刑，並諭知易科罰金之折算標準，以資懲儆。
    乙○○部分並定應執行刑。至公訴人認為被告丁○○、甲○○亦與乙○○共犯竊
    盜罪部分，惟依被害人二人所供，乙○○均為最後離開者，其等均未親見丁○○
    、甲○○行竊，乙○○復稱均係伊一人所，丁○○、甲○○二人均不知情，丁○○、甲○○、乙○○三人於警訊中雖或供稱三人共犯，或甲○○行竊，丁○○提
    議等相互矛盾之供述，惟嗣於本院審理時，均翻異前供，故此部分尚乏確切證據
    足認被告結夥三人以上竊盜，不能證明被告丁○○、甲○○有竊盜犯行，本院自
    應諭知竊盜部分丁○○、甲○○無罪。
據上論斷，應依刑事訴訟法第四百五十二條、第二百九十九條第一項前段、第三百零
一條第一項、刑法第二十八條、第五十六條、第五十五條、第三百二十條第一項、第
三百三十九條第一項、第二項、第四十一條、第五十一條第五款，罰金罰鍰提高標準
條例第一條前段，判決如主文。
本案經檢察官蔡名堯到庭執行職務
中      華      民      國      九十一      年     十     月    二十九  日
                                      臺灣臺北地方法院刑事第一庭
                                          法  官  劉  亭  柏
右正本證明與原本無異。
如不服本判決，應於判決送達後十日內，向本院提出上訴狀。
                                          書記官  羅  欣  宜
中      華      民      國      九十一      年     十一   月      一    日
附錄本案論罪科刑法條全文：
刑法第三百二十條
一意圖為自己或第三人不法之所有，而竊取他人之動產者，為竊盜罪，處五年以下有
  期徒刑、拘役或五百元以下罰金。
二意圖為自己或第三人不法之利益，而竊佔他人之不動產者，依前項之規定處斷。
三前二項之未遂犯罰之。
刑法第三百三十九條
一意圖為自己或第三人不法之所有，以詐術使人將本人或第三人之物交付者，處五年
  以下有期徒刑、拘役或科或併科一千元以下罰金。
二以前項方法得財產上不法之利益或使第三人得之者亦同。
三前二項之未遂犯罰之。
